臺灣桃園地方法院刑事判決
110年度審交訴字第177號
公  訴  人  臺灣桃園地方檢察署檢察官 
被      告  王連勝



選任辯護人  王雅慧律師
上列被告因過失致死案件，經檢察官提起公訴（110年度偵字第2
3364號），被告於本院準備程序中就被訴事實為有罪之陳述，經
告以簡式審判之旨，並聽取當事人及辯護人之意見後，本院合議
庭裁定由受命法官獨任進行簡式審判程序，判決如下：
    主  文
王連勝犯過失致死罪，處有期徒刑陸月，如易科罰金，以新臺幣
壹仟元折算壹日。緩刑貳年，緩刑期間並應依本判決附表所示內
容履行給付。
    事  實
一、王連勝於民國109年12月11日上午9時13分許，駕駛車牌號碼
    00-0000號自用小客貨車，沿桃園市觀音區信義路往台15線
    方向行駛，行經桃園市○○區○○路○○○路○○○○號誌正常運作之
    交岔路口（下稱本案交岔路口），遵循綠燈號誌通過本案交
    岔路口後，繼續直行至桃園市○○區○○路000號前之際，本應
    注意車前狀況，隨時採取必要之安全措施，而依當時天候雖
    雨、柏油路面濕潤，然日間自然光線、路面無缺陷、無障礙
    物、視距良好，並無不能注意之情事，竟疏未注意即此，適
    有彭鍾瓊英使用醫療輔助代步車，在劃有行人穿越道之行車
    管制號誌正常運作之本案交岔路口，未經由行人穿越道且未
    遵守號誌指示逕自由桃園市觀音區信義路往台15線方向之路
    旁道路進入車道穿越中正路欲至對向，雙方遂於桃園市○○區
    ○○路000號前發生碰撞，致彭鍾瓊英人車倒地，並受有頭胸
    部挫傷之傷害，雖經送往衛生福利部桃園醫院新屋分院急救
    ，仍於同日上午10時36分（起訴書誤載為9時52分）許，因
    肋骨骨折、氣血胸及呼吸衰竭而死亡。王連勝在肇事後，於
    有偵查犯罪權限之機關未發覺犯罪前，向到場處理之員警坦
    承為肇事人，進而接受裁判。
二、案經彭鍾瓊英之子彭榮豊訴由桃園市政府警察局大園分局報
    告臺灣桃園地方檢察署檢察官偵查起訴。
    理  由
一、被告王連勝所犯之罪，為死刑、無期徒刑、最輕本刑3年以
    上有期徒刑或高等法院管轄第一審案件以外之罪，而被告於
    本院程序中，就被訴事實為有罪之陳述，經本院告知簡式審
    判程序意旨，並聽取公訴人、被告及辯護人之意見後，依刑
    事訴訟法第273條之1第1項之規定合議裁定由受命法官獨任
    進行簡式審判程序。
二、上揭事實，業據被告於警詢、偵訊、本院準備程序及審理中
    均坦承不諱（見相字卷第17-18頁、第91-93頁、第153-154
    頁、偵字卷第17-18頁、本院審交訴字卷第45-55頁），並有
    衛生福利部桃園醫院新屋分院診斷證明書、桃園市政府警察
    局當事人酒精測定紀錄表、道路交通事故現場圖、道路交通
    事故調查報告表（一）（二）、監視錄影畫面翻拍照片、現
    場照片、相驗筆錄、臺灣桃園地方檢察署相驗屍體證明書、
    相驗照片、臺灣桃園地方檢察署檢驗報告書、桃園市政府車
    輛行車事故鑑定會110年3月24日桃交鑑字第1100001920號函
    暨所附桃市鑑0000000案鑑定意見書在卷可佐（見相字卷第3
    7頁、第45頁、第49-79頁、第89頁、第97頁、第100-123頁
    、第127-137頁、第141-147頁），是認被告上開任意性自白
    ，核與事實相符，足堪採信。本件事證明確，被告上揭犯行
    ，已堪認定，應予依法論科。
三、論罪科刑：
（一）核被告所為，係犯刑法第276條之過失致死罪。被告於車
      禍發生後，向據報前來現場處理之警員表明其為肇事者，
      有桃園市政府警察局大園分局大園交通分隊道路交通事故
      肇事人自首情形紀錄表在卷可考（見相字卷第79頁），準
      此，被告係對於未發覺之犯罪，表示願接受裁判之意，應
      依刑法第62條前段自首之規定，減輕其刑。
（二）爰以行為人之責任為基礎，審酌被告駕駛自用小客貨車行
      經桃園市○○區○○路000號前時，疏未注意車前狀況，並隨
      時採取必要之安全措施即貿然直行，為本案肇事次因；雖
      被害人同有在劃有行人穿越道之行車管制號誌正常運作之
      本案交岔路口，未經由行人穿越道且未遵守號誌指示逕自
      由桃園市觀音區信義路往台15線方向之路旁道路進入車道
      穿越中正路欲至對向之過失，且被害人上揭過失方為本案
      肇事主因，然被害人究係因與被告所駕駛之自用小客貨車
      發生碰撞，而受有上開死亡之結果，造成被害人家屬永遠
      無法彌補之傷痛，實屬遺憾。衡以被告犯後能坦承犯行，
      態度尚可，終能與被害人之全體繼承人於本院宣判前達成
      調解，並已陸續按調解內容分期履行賠償其等所受損害，
      此有調解筆錄1紙在卷可佐（見本院審交訴字卷第69-70頁
      ），兼衡被告於本院審理中所自述之智識程度、家庭生活
      、經濟狀況（見本院審交訴字卷第55頁）、素行等一切情
      狀，量處如主文所示之刑，並諭知易科罰金之折算標準，
      以示警惕。
（三）被告前未曾因故意犯罪受有期徒刑以上刑之宣告，有臺灣
      高等法院被告前案紀錄表在卷可參，其因一時不慎致罹刑
      章，然事後坦白認罪且深表悔意，更已與被害人之全體繼
      承人經本院調解成立，並陸續賠償其等所受損害，業如前
      述，堪認被告確有悛悔之實據，再既親歷本案偵查、審理
      程序，復受本次罪刑之科處，自已得有相當之教訓，本院
      因認對被告宣告之刑以暫不執行為適當，爰併諭知緩刑2
      年，以勵自新。又為使被害人之全體繼承人獲得充足之保
      障，並督促被告履行債務，以確保對之緩刑之宣告能收具
      體之成效兼維被害人之全體繼承人之權益，爰依刑法第74
      條第2項第3款規定，命被告應按附表所示方式向被害人之
      全體繼承人支付如附表所示數額之財產上損害賠償，且此
      部分得為民事強制執行名義行使之。倘被告未遵循本院所
      諭知緩刑期間之各項負擔，情節重大者，檢察官得依刑事
      訴訟法第476條、刑法第75條之1第1項第4款之規定，聲請
      撤銷本件緩刑之宣告，併予敘明。
據上論斷，應依刑事訴訟法第273 條之1 第1 項、第299 條第1
項前段，判決如主文。
本案經檢察官吳宜展提起公訴，檢察官賴瀅羽到庭執行職務。
中　　華　　民　　國　　111 　年　　5 　　月　　27　　日
                  刑事審查庭  法  官  陳俐文
以上正本證明與原本無異。
如不服本判決應於收受判決後20日內向本院提出上訴書狀，並應
敘述具體理由。其未敘述上訴理由者，應於上訴期間屆滿後20日
內向本院補提理由書(均須按他造當事人之人數附繕本)「切勿逕
送上級法院」。 
　　　　　　　　　　　　　　　書記官　陳俐蓉
中　　華　　民　　國　　111 　年　　5 　　月　　27　　日
附表：緩刑負擔條件
緩刑負擔條件內容 被告應給付聲請人即被害人彭鍾瓊英之全體繼承人（即彭瑞珍、彭沛琪、彭榮銘、彭瑞鳳、彭雅妍、彭榮豊）新臺幣（下同）陸拾萬元，並由聲請人兼代理人彭榮豊代為受領。給付方式如下： 1、於民國111年4月21日調解成立當場給付拾萬元予聲請人兼代理人彭榮豊收受，不另立據。 2、於111年5月20日前給付參拾萬元。被告並應將款項匯入聲請人兼代理人彭榮豊觀音郵局帳戶（帳號：000-0000000-0000000號）。 3、餘款貳拾萬元，自111年6月20日起，於每月20日前，各給付壹萬元至全部債務清償完畢為止。被告並應將款項匯入聲請人兼代理人彭榮豊觀音郵局帳戶（帳號：000-0000000-0000000號）。 4、第2、3項所示款項，如一期逾期未給付，則全部債務視為到期。　  
中華民國刑法第276條
因過失致人於死者，處5年以下有期徒刑、拘役或50萬元以下罰
金。